【裁判字號】    98,訴,2611
【裁判日期】    981127
【裁判案由】    偽造文書等
【裁判全文】
臺灣板橋地方法院刑事判決              98年度訴字第2611號
公  訴  人  臺灣板橋地方法院檢察署檢察官
被      告  丙○○
上列被告因竊盜等案件，經檢察官提起公訴（98年度偵緝字第17
42 號 ），因被告於本院準備程序中就被訴事實為有罪之陳述，
本院告知被告簡式審判程序之旨，並聽取當事人之意見後，合議
庭裁定改由受命法官獨任依簡式審判程序進行，判決如下：
    主  文
丙○○竊盜，處拘役貳拾日，如易科罰金，以新臺幣壹仟元折算
壹日。又竊盜，處有期徒刑貳月，如易科罰金，以新臺幣壹仟元
折算壹日。又行使偽造私文書，足以生損害於他人，處有期徒刑
參月，如易科罰金，以新臺幣壹仟元折算壹日；「老金山銀樓」
簽帳單持卡人簽名欄上偽造之「甲○○」署名壹枚沒收。有期徒
刑部分應執行有期徒刑肆月，如易科罰金，以新臺幣壹仟元折算
壹日；「老金山銀樓」簽帳單持卡人簽名欄上偽造之「甲○○」
署名壹枚沒收
    事  實
一、丙○○於民國97年11月22日下午5 時許，在乙○○位於臺北
    縣中和市○○路9 號18樓之18住處，趁其與乙○○之配偶張
    岩雄飲酒之際，竟意圖為自己不法之所有，徒手竊取乙○○
    置於外套口袋內現金約新臺幣（下同）6,000 元，得手後藉
    詞離去。復於97年12月9 日凌晨2 時許，另意圖為自己不法
    之所有，至其前雇主甲○○位於臺北縣中和市○○路114 號
    4 樓辦公室，以其原持有該處之遙控器，開啟該辦公室大門
    ，進入該址辦公室內，竊取甲○○所有之匯豐銀行信用卡1
    張（卡號0000000000000000號），得逞後，旋即離去。丙○○另基於意圖為自己不法所有及行使偽造私文書之犯意，於
    同日上午10時25分許，持上開竊得之匯豐銀行信用卡，至位
    於臺北縣中和市○○街26號之「老金山銀樓」，冒用甲○○
    之名義刷卡購買價值25,310元之金飾，並於消費時在信用卡
    簽帳單持卡人簽名欄內偽簽「甲○○」之署名於簽帳單上（
    簽帳單為1 式2 聯，僅在第1 聯簽名），表示「甲○○」同
    意依據信用卡持卡人合約條件，按簽帳單金額付款予匯豐銀
    行之意，而偽造「甲○○」名義之簽帳單私文書，再將該偽
    造之簽帳單交予上開銀樓之店員而行使之，使該銀樓之店員
    誤信係甲○○本人持卡消費，而將上開金飾交付予丙○○，
    足生損害於甲○○、匯豐銀行及老金山銀樓對於持卡人身分
    識別之正確性。
二、案經乙○○、甲○○訴由臺北縣政府警察局中和分局報告臺
    灣板橋地方法院檢察署檢察官偵查起訴。
    理  由
一、按本案被告丙○○所犯係死刑、無期徒刑、最輕本刑為3 年
    以上有期徒刑以外之罪，其於準備程序就前揭被訴事實為有
    罪之陳述，經受命法官告知簡式審判程序之旨，並聽取其與
    公訴人之意見後，本院認無不得或不宜改依簡式審判程序進
    行之處，爰依刑事訴訟法第273 條之1 第1 項、第284 條之
    1 之規定，裁定本件由受命法官獨任進行簡式審判程序，合
    先敘明。
二、上揭事實，業據被告於本院審理時坦承不諱，核與證人即告
    訴人乙○○、證人即告訴人甲○○於警詢指訴失竊情節相符
    ，復有老金山銀樓監視錄影畫面翻拍照片2 張、匯豐銀行信
    用卡申請資料1 份、匯豐銀行出具之信用卡冒用交易明細表
    、信用卡簽帳單各1 紙在卷足憑（見98年度偵字第3856號卷
    第18、19、27至30、33頁），足認被告之自白與事實相符，
    應堪採信，是本案事證明確，被告犯行洵堪認定，應依法論
    科。
三、按簽帳單係以文字為一定之意思表示，持信用卡刷卡消費時
    ，在簽帳單上簽署姓名，除表示已收受特約商店所交付之交
    易標的物或消費標的，並確認該筆消費之憑證，具有表示法
    律上權利義務關係之證明，故簽帳單性質上除與收據相同外
    ，並且為信用卡發卡銀行依據此向簽帳人收款之憑證，屬私
    文書之一種。核被告所為，係犯刑法第320 條第1 項之竊盜
    罪、同法第216 條、第210 條之行使偽造私文書罪、同法第
    339 條第1 項之詐欺取財罪。被告在信用卡簽帳單上偽造「
    甲○○」之署押，係偽造私文書之階段行為，其偽造私文書
    後復持以行使，偽造之低度行為為行使之高度行為所吸收，
    均不另論罪。被告以一行為同時行使偽造私文書並詐取財物
    ，而觸犯行使偽造私文書及詐欺取財2 罪，為想像競合犯，
    應依刑法第55條規定，從一較重之行使偽造私文書罪處斷。
    又被告所犯上開竊盜、行使偽造私文書罪，犯意各別，行為
    互殊，應予分論併罰。被告所犯上開2 次竊盜罪及行使偽造
    私文書罪間，犯意各別，行為互殊，應予分論併罰。爰審酌
    被告之素行狀況，其犯罪之動機、目的、手段、所生危害及
    犯罪後坦認犯行，惟尚未與被害人達成和解等一切情狀，分
    別量處如主文所示之刑，並均諭知易科罰金之折算標準，另
    就有期徒刑部分定其應執行之刑及諭知易科罰金之折算標準
    以資懲儆。
四、被告在「老金山銀樓」簽帳單持卡人簽名欄內偽造之「甲○○署名1 枚，係偽造之署押，不問屬於犯人與否，應依刑法
    第219 條之規定，宣告沒收。
據上論斷，應依刑事訴訟法第273 條之1 第1 項、第299 條第1
項前段，刑法第320 條第1 項、第216 條、第210 條、第339 條
第1 項、第55條、第41條第1 項前段、第51條第5 款、第219 條
，刑法施行法第1 條之1 ，判決如主文。
本案經檢察官張慶林到庭執行職務。
中    華    民    國    98    年    11    月    27    日
                  刑事第十二庭  法  官  錢衍蓁
上列正本證明與原本無異。
如不服本判決，應於判決送達後10日內敘明上訴理由，向本院提
出上訴狀 (應附繕本) ，上訴於臺灣高等法院。其未敘述上訴理
由者，應於上訴期間屆滿後20日內向本院補提理由書「切勿逕送
上級法院」。
                                書記官  劉靜慧
中    華    民    國    98    年    11    月    27    日
附錄本案論罪科刑法條：
刑法第210條
偽造、變造私文書，足以生損害於公眾或他人者，處 5 年以下
有期徒刑。
刑法第216條
行使第210 條至第215 條之文書者，依偽造、變造文書或登載不
實事項或使登載不實事項之規定處斷。
刑法第320條第1項
意圖為自己或第三人不法之所有，而竊取他人之動產者，為竊盜
罪，處 5 年以下有期徒刑、拘役或 5 百元以下罰金。
刑法第339條第1項
意圖為自己或第3 人不法之所有，以詐術使人將本人或第3 人之
物交付者，處5 年以下有期徒刑、拘役或科或併科1 千元以下罰
金。


司法院資訊處製作；財團法人民間司法改革基金會備份。
